【裁判字號】    98,易,872
【裁判日期】    981030
【裁判案由】    竊盜
【裁判全文】
臺灣桃園地方法院刑事判決               98年度易字第872號
公  訴  人  臺灣桃園地方法院檢察署檢察官
被      告  丙○○
上列被告因竊盜案件，經檢察官提起公訴（98年度偵字第4158、
8948號 ），本院判決如下：
    主  文
丙○○犯如附表所示之罪，均累犯，各處如附表所示之刑。應執
行有期徒刑拾月，如易科罰金，以新臺幣壹仟元折算壹日。
    事  實
一、丙○○前於民國95年間因犯恐嚇危害安全罪，經本院以95年
    度壢簡字第2418號判處有期徒刑3 月確定，嗣經本院以96年
    度聲減字第2565號裁定減為有期徒刑1 月又15日確定，入監
    執行後，甫於97年1 月5 日執行完畢，仍不知悔悟，竟基於
    意圖為自己不法所有之各別犯意，先後於附表所示之時間、
    地點，以不詳方法，竊取如附表所示之財物（犯罪時間、地
    點、竊得財物、被害人均詳如附表所載）。嗣經警於尋獲上
    開失竊車輛後，分別在各該失竊車輛內之菸蒂、罐裝啤酒瓶
    口上採得檢體，送鑑結果與丙○○之DNA-STR 型別相符，循
    線查悉上情。
二、案經桃園縣政府警察局平鎮分局、大園分局報請臺灣桃園地
    方法院檢察署檢察官偵查起訴。
    理  由
壹、證據能力方面：
    本案所引用之供述及非供述證據，經本院依法踐行調查證據
    程序，檢察官、被告均不爭執各該證據之證據能力，且亦查
    無依法應排除其證據能力之情形，是後述所引用證據之證據
    能力均無疑義，先予敘明。
貳、實體方面：
一、訊據被告矢口否認有何竊盜犯行，辯稱：伊沒有偷竊車輛，
    係丁○○開車至伊住處，伊有在車上抽煙、喝啤酒，所以車
    上才會有採集到伊的DNA 云云。經查：
（一）證人即被害人乙○○、戊○○所有之如附表編號一、二所
      示車輛，分別於附表編號一、二所示之時間、地點，遭人
      以不詳方法竊取後，經證人乙○○、戊○○報警協尋後，
      嗣警於附表編號一、二所示尋獲時間、地點尋獲之事實，
      已據證人乙○○、戊○○分別於警詢證述明確，並有贓物
      認領保管單1 紙在卷可稽，自堪信實。又警方於尋獲上開
      車輛後，經證人乙○○、戊○○同意，對上開車輛進行勘
      察採證，先後在：(1)附表編號一所示車輛車內煙灰盒內採
      得煙蒂，並在該煙蒂檢出男性DNA-STR 型別，鑑入內政部
      警政署刑事警察局去氧核醣核酸資料庫比對結果，與被告
      DNA-STR 型別相符，此有桃園縣政府警察局平鎮分局勘察
      採證同意書、桃園縣政府警察局到案現場勘察報告、現場
      勘察照片、現場勘察紀錄表、內政部警政署刑事警察局97
      年11月18日刑醫字第0970164688號鑑驗書等件附卷可稽（
      見臺灣桃園地方法院檢察署98年度偵字第4158號卷第26-3
      1 頁）；(2)附表編號二所示車輛車內副駕駛座腳踏墊上採
      得啤酒瓶，並在該啤酒瓶口檢出男性DNA-STR 型別，鑑入
      內政部警政署刑事警察局去氧核醣核酸資料庫比對結果，
      與被告DNA-STR 型別相符，此亦有桃園縣政府警察局大園
      分局現場勘察紀錄表、現場勘察照片、內政部警政署刑事
      警察局98年2 月2 日刑醫字第0980005112號鑑驗書等件附
      卷可稽（參臺灣桃園地方法院檢察署98年度偵字第8948號
      卷第28-34 頁）。是在上開2 輛失竊車輛均採得被告之DN
      A ，可見被告確曾在上開2 輛失竊車輛內之事實，至為明
      灼。
（二）被告固不否認曾經在上開2 輛失竊車輛內，惟仍矢詞否認
      行竊，其於警詢時供稱：係丁○○曾經開過Z6-1418 號車
      輛至伊住處找伊，有請伊抽菸，才會把菸蒂遺留在車內，
      伊不知道車輛係何人竊取；另HN-9983 號車輛是丁○○偷
      的，因為丁○○曾經駕駛該車於97年3 、4 月間某日（日
      期已不記得）清晨5 時30分左右至伊住處找伊，當時丁○○有告訴伊車輛係其偷來的，丁○○當時表示其無處可去
      ，要伊陪其聊天，2 人就在車內聊天，丁○○坐在駕駛座
      ，伊坐在副駕駛座，接著伊提議到伊住處附近商店買酒，
      即由伊開車，丁○○坐在副駕駛座，買完酒後就駕駛該車
      回伊住處，且在回家途中邊開車邊喝酒，之後丁○○即駕
      駛該車離開云云（詳見臺灣桃園地方法院檢察署98年度偵
      字第4158號卷第6-7 頁、98年度偵字第8948號卷第4-5 頁
      ）；在偵查中則稱：丁○○是伊哥哥的同學，當時丁○○
      開車來找伊，丁○○的朋友來載走丁○○，伊才一個人在
      丁○○車上抽菸，伊會一個人在車上等丁○○的朋友載丁○○回來是因為被媽媽罵，伊母親說不要讓人家亂停車云
      云（見臺灣桃園地方法院檢察署98年度偵字第4158號卷第
      53-54 頁）。惟證人丁○○在本院審理時結證稱：伊並未
      駕駛上開2 輛失竊車輛去找被告，伊曾經被朋友甲○○開
      車載去被告家找被告1 、2 次，當時係要去跟被告催討債
      務，但伊記得在97年3 、4 月間沒有去找過被告，因為伊
      97年5 月就入監。甲○○載伊去被告家時，被告沒有坐甲○○的車，伊也沒有將車輛留在被告家，自己跟甲○○離
      開被告住處之情形等語（見本院卷第44-46 頁）；另證人
      甲○○在本院審理則結證述：伊曾經與丁○○一起去被告
      家喝酒，當時均係伊開車搭載丁○○，丁○○自己沒有開
      車，此種情形有1 、2 次，伊沒有見過本案失竊的2 輛車
      輛，也沒有見過丁○○駕駛上開2 輛失竊車輛等情（參本
      院卷第67-68 頁），故由證人丁○○、甲○○前揭證詞可
      知，證人丁○○證稱其係乘坐證人甲○○所駕駛車輛至被
      告住處乙情，應非虛妄。再者，被告在證人丁○○於本院
      作證後供稱：丁○○確實有跟甲○○去找伊要錢，但係甲○○開自己的車，而丁○○是在97年3 、4 月間開上開2
      輛失竊車輛到伊住處聊天，但丁○○沒有說車子為其所竊
      ，伊與丁○○就在車上抽菸、喝酒，之後丁○○就將車子
      開走云云（見本院卷第47頁），另在證人甲○○至本院作
      證後又供述：係丁○○先開贓車到伊住處，伊與丁○○在
      車上喝酒、抽菸等甲○○，之後甲○○再開自己的車到伊
      住處，其後丁○○、甲○○又一起出去，伊就在住處客廳
      看電視、抽菸。NH-9983 號車輛則是丁○○買酒到伊住處
      ，伊與丁○○在車上喝酒，之後丁○○再將車輛開走云云
      （參本院卷第68頁反面），被告前後辯詞已有齟齬，且證
      人甲○○在本院審理時已明確結證稱：伊印象中並無被告
      所稱丁○○先開車到被告住處，伊再自行開車至被告住處
      ，並在被告住處將丁○○載走後，復將丁○○載返被告住
      處之情形等語在卷（見本院卷第69頁），衡以證人甲○○
      與被告、證人丁○○均為朋友關係，復與被告、證人丁○○間無何故舊恩怨，其所為證述，要無偏頗之虞，堪信屬
      實。反之，被告固一再辯稱上開2 輛失竊車輛均為證人丁○○駛至其住處，然關於證人丁○○曾駕駛上開失竊2 車
      輛至被告住處乙節，除被告之供述外，查無其他證據可資
      證明其真實性，倘被告僅係在證人丁○○駕駛上開2 輛失
      竊車輛至其住處時，與證人丁○○在車內抽菸、飲酒，何
      以上開2 輛失竊車輛內並無證人丁○○所遺留之跡證，已
      屬可疑；再者，本院訊之被告其與證人丁○○之交往情形
      ，被告先則稱平常2 人並未見面或相約吃飯、飲酒等，其
      後又改稱與證人丁○○之交情很好，曾至證人丁○○住處
      居住，其後3 、4 年未再見面，證人丁○○於97年3 、4
      月間又再至其住處云云，由被告之供述，不難窺見被告、
      證人丁○○間應無何深厚交情，若被告所辯為真，參以上
      開2 輛失竊車輛之遺失、尋獲時間，證人丁○○顯係在約
      1 個月間，即駕駛2 輛贓車至被告住處，其目的僅為了與
      交情非深之被告飲酒、聊天，甚且，被告於警詢時尚供稱
      證人丁○○有向其告知HN-9983 號車輛是其所竊取，則被
      告於知悉證人丁○○所駕駛之車輛係贓車，仍無何避忌，
      與證人丁○○在車內飲酒、聊天，實與一般社會常情相悖
      ，由此益徵被告前開所辯，無非臨訟杜撰圖卸刑責之詞，
      洵非可取。
（三）末按認定犯罪事實所憑之證據，並不以直接證據為限，即
      綜合各種間接證據，本於推理作用，為其認定犯罪事實之
      基礎，仍非法所不許，最高法院29年滬上字第64號判例要
      旨可資參照。本件雖無被告竊取證人乙○○、戊○○所有
      如附表編號一、二所示車輛之直接證據，然由本案在附表
      編號一、二所示2 輛失竊車輛內採得菸蒂及啤酒罐之位置
      ，及本院調查被告對其吸盡之菸蒂、飲畢之啤酒罐適出現
      在本案失竊車輛內辯詞之結果，本院認被告應係於竊得上
      開2 輛車輛後，在車內吸菸及飲酒後，分別隨手將菸蒂及
      啤酒罐丟棄在駕駛座前方菸灰盒內及副駕駛座腳踏墊處，
      被告仍執陳詞否認竊盜犯行，尚非可採。
二、綜上所述，本案事證已臻明確，被告前揭2 次竊盜犯行均堪
    認定，應依法論科。
參、論罪科刑：
一、核被告如附表編號一、二所為，均係犯刑法第320 條第1 項
    之竊盜罪。
二、被告所為如附表編號一、二所示2 次竊盜犯行，犯意各別，
    行為不同，應予分論併罰。
三、末查，被告有事實欄所示之科刑及執行紀錄，有卷附臺灣高
    等法院被告前案紀錄表1 份可稽，其受有期徒刑之執行完畢
    後，5 年以內故意再犯有期徒刑以上之本案各罪，均為累犯
    ，各應依刑法第47條第1 項之規定加重其刑。
四、爰審酌被告正值青壯，竟不思循正當途徑獲取所需，任意攫
    取他人財物，輕忽他人之財產法益，不容輕縱，暨考量其智
    識程度、竊取財物之價值，犯後仍飾詞否認犯行，顯未對其
    行有所悔悟等一切情狀，核情分別量處如附表編號一、二應
    處罪刑欄所示之刑，並均諭知易科罰金之折算標準，併定其
    應執行刑，雖被告應執行之刑逾有期徒刑6 月，惟依司法院
    釋字第366 、662 號解釋意旨，對於數罪併罰，數宣告刑均
    得易科罰金，而定應執行之刑超過6 個月之案件，仍得易科
    罰金，爰就被告前開定應執行之刑，諭知易科罰金之折算標
    準。
據上論斷，應依刑事訴訟法第299 條第1 項前段，刑法第320 條
第1 項、第47條第1 項、第41條第1 項前段、第51條第5 款，刑
法施行法第1 條之1 第1 項、第2 項前段，判決如主文。
本案經檢察官周芝君到庭執行職務。
中    華    民    國    98    年    10    月    30    日
                    刑事第十二庭  法  官  許雅婷
以上正本證明與原本無異。
如不服本判決，應於判決送達後10日內向本院提出上訴狀（應附
繕本），其未敘述上訴理由者，應於上訴期間屆滿後20日內補提
理由書狀於本院，上訴於臺灣高等法院。
                                  書記官  吳玉蘭
中    華    民    國    98    年    11    月    2     日
附錄本案論罪科刑法條全文：
中華民國刑法第320條
意圖為自己或第三人不法之所有，而竊取他人之動產者，為竊盜
罪，處5 年以下有期徒刑、拘役或5 百元以下罰金。
意圖為自己或第三人不法之利益，而竊佔他人之不動產者，依前
項之規定處斷。
前二項之未遂犯罰之。
附表：
┌──┬────┬────┬─────┬───┬───────┬─────────┬──────┐
│編號│犯罪時間│犯罪地點│ 竊得財物 │被害人│尋獲時間、地點│採得被告DNA 之地點│  應處罪刑  │
├──┼────┼────┼─────┼───┼───────┼─────────┼──────┤
│ 一 │97年3 月│桃園縣中│車牌號碼 Z│乙○○│97年4 月8 日下│車輛內菸灰盒內菸蒂│丙○○竊盜，│
│    │24日上午│壢市月眉│6-1418號國│      │午2 時許；桃園│                  │累犯，處有期│
│    │7 時30分│里月眉78│瑞廠牌藍色│      │縣平鎮市○○路│                  │徒刑陸月，如│
│    │許      │-1號前  │車輛（價值│      │、復興街口    │                  │易科罰金，以│
│    │        │        │約新臺幣5 │      │              │                  │新臺幣壹仟元│
│    │        │        │萬元）    │      │              │                  │折算壹日。  │
├──┼────┼────┼─────┼───┼───────┼─────────┼──────┤
│ 二 │97年4 月│桃園縣中│車牌號碼NH│戊○○│97年4 月19日下│車輛內副駕駛座腳踏│丙○○竊盜，│
│    │17日上午│壢市新生│-9983 號中│      │午4 時30分許；│墊上啤酒瓶        │累犯，處有期│
│    │6 時30分│路3 段82│華廠牌白色│      │桃園縣觀音鄉大│                  │徒刑陸月，如│
│    │許      │2 號前  │車輛（價值│      │堀村6 鄰產業道│                  │易科罰金，以│
│    │        │        │約新臺幣3 │      │路旁          │                  │新臺幣壹仟元│
│    │        │        │萬元）    │      │              │                  │折算壹日。  │
└──┴────┴────┴─────┴───┴───────┴─────────┴──────┘


司法院資訊處製作；財團法人民間司法改革基金會備份。
